臺灣高等法院臺南分院刑事判決　　　　100年度上訴字第390號
上　訴　人　臺灣臺南地方法院檢察署檢察官
被　　　告　黃建璋
選任辯護人　林士龍律師
　　　　　　彭大勇律師
上列上訴人因被告違反毒品危害防制條例案件，不服臺灣臺南地
方法院100年度訴字第18號中華民國100年3月10日第一審判決（
起訴案號：臺灣臺南地方法院檢察署99年度偵緝字第1393號），
提起上訴，本院判決如下：
    主  文
原判決關於販賣第三級毒品共十四罪暨定應執行刑部分均撤銷。
黃建璋犯如附表所示之販賣第三級毒品罪共十四罪，各處如附表
主文欄所示之刑。應執行有期徒刑肆年，如附表主文欄所示之沒
收併執行之。
    事  實
一、黃建璋明知愷他命（Ketamine，俗稱Ｋ他命）係毒品危害防
    制條例第2條第2項第3款所示之第三級毒品，非經許可，不
    得販賣，竟意圖營利，分別基於販賣第三級毒品愷他命之犯
    意，以其內裝門號0000000000號卡之SONY ERISSO N廠牌行
    動電話（序號：000000000000000號）及內裝門號000000000
    0號之SONY ERISSON廠牌行動電話為對外聯絡工具，與附表
    所示之陳慶輝（民國70年1月9日生）、吳威凌（民國76年8
    月17日生）、王俊欽（民國70年4月1日生）以電話聯繫後，
    於附表所示之時間、地點，分別販賣第三級毒品愷他命與附
    表所示之陳慶輝、吳威凌、王俊欽，總計得款新臺幣（下同
    ）4萬2千元（各次販毒聯繫所使用之門號、販賣毒品之時間
    、地點、對象、次數及所得，詳如附表所示）。
二、經警方對黃建璋持用之0000000000號門號及陳慶輝（即附表
    編號1至5、8、14所示之購毒者）持用之0000000000、00000
    00000、0000000000號門號實施通訊監察，發現黃建璋涉嫌
    販毒而向臺灣臺南地方法院聲請核發搜索票後，於99年10月
    20日上午8時35分許，持票至黃建璋位於臺南市○○區○○
    街48號7樓之4居所執行搜索，當場扣得黃建璋販賣剩下之第
    三級毒品愷他命（Ketamine，俗稱Ｋ他命）5包（驗餘淨重
    合計8.4公克）及其所有供販賣愷他命使用之電子磅秤1台、
    SONY ERISSON廠牌行動電話1支（序號：000000000000000號
    ，不含SIM卡）及內裝0000000000號門號之SONY ERISSON廠
    牌行動電話1支（含SIM卡1張）及其所有供犯販賣第三級毒
    品預備用之分裝袋1包（內含未使用過之小分裝袋90個）；
    暨黃建璋持有之第二級毒品甲基安非他命4包及搖頭丸（MDM
    A）2顆（持有二級毒品部分未上訴，已確定），而查獲上情
    。
三、案經臺南市政府警察局移送臺灣臺南地方法院檢察署檢察官
    偵查起訴。
    理  由
壹、程序部分
    按被告以外之人於審判外之陳述雖不符刑事訴訟法第159條
    之1至第159條之4等4條之規定，而經當事人於審判程序同意
    作為證據，法院審酌該言詞陳述或書面陳述作成時之情況，
    認為適當者，亦得為證據；當事人、代理人或辯護人於法院
    調查證據時，知有刑事訴訟法第159條第1項不得為證據之情
    形，而未於言詞辯論終結前聲明異議者，視為有前項之同意
    ，同法第159條之5定有明文。本件檢察官、被告及辯護人於
    本院準備程序及審理時對於本件判決所引用之書面及非書面
    等證據資料之均同意有證據能力（見本院卷第57頁、68-69
    頁），於本院逐一提示後，迄於言詞辯論終結前亦均未聲明
    異議，經審酌該等證據作成時之情況，核無違法取證或其他
    瑕疵，認為以之作為本案之證據亦屬適當，故自有證據能力
    ，合先敘明。
貳、實體部分
一、上開被告販賣第三級毒品愷他命與證人陳慶輝、吳威凌、王
    俊欽之事實，業據被告於原審及本院審理中均坦承不諱，核
    與證人陳慶輝、吳威凌、王俊欽、楊幸慈分別於警詢及偵查
    中證述之情節相符，並有臺灣臺南地方法院99年度聲監字第
    595號及99年聲監續字第870號、99年聲監字第644號、99年
    聲監續字第977號、99年聲監字第595號、99年聲監續字第87
    0號、99年聲監字第474號、99年聲監續字第761號通訊監察
    書各1件（見警卷第33-40頁、99偵16358號卷第75-78頁）、
    如附件所示之卷附本案相關譯文、臺灣臺南地方法院99年度
    聲搜字第1017號搜索票、搜索扣押筆錄、扣押物品目錄表各
    1件附卷可稽；且扣案之白色結晶9包經送高雄市立凱旋醫院
    以化學呈色法初步篩檢及以氣相層析質譜儀法確認鑑定分析
    結果，其中5包（其他4包檢出第二級毒品甲基安非他命成分
    ）檢出第三級毒品愷他命（Ketamine）成分（檢驗後淨重各
    3.795公克、2.604公克、0.646公克、0.630公克、0.725公
    克，驗餘淨重合計8.4公克）等情，有該醫院99年12月30日
    高市凱醫驗字第14762號濫用藥物成品檢驗鑑定書1件在卷可
    按（見99年度偵緝字第1393號卷第55-56頁）；此外，復有
    被告所有販賣愷他命使用之電子磅秤1台、分裝袋1包（內含
    未使用過之小分裝袋90個）、SONY ERISSON廠牌行動電話1
    支（序號：000000000000000號）及內裝0000000000號門號
    之SONY ERISSON廠牌行動電話1支（含SIM卡1張）扣案可資
    佐證。足認被告上開自白核與事實相符，應可採信。
二、又毒品危害防制條例所規定之販賣毒品罪，雖未明示「營利
    之意圖」為其犯罪構成要件，然「販賣」一語，在文義解釋
    上當然已寓含有買賤賣貴，而從中取利之意思存在，且從商
    業交易原理與一般社會觀念而言，販賣行為在通常情形下，
    仍係以牟取利益為其活動之主要誘因與目的；衡以毒品之非
    法交易向為政府查禁森嚴且重罰不寬貸之行為，為一般民眾
    普遍認知之事，而證人陳慶輝、吳威凌、王俊欽等人與被告
    均無深切交情，倘非有利可圖，被告絕無平白甘冒被查緝重
    罰之高度風險，而單純代無深交之他人購買毒品之理，是其
    販入之價格當較其出售之價格為低，而有從中賺取買賣價差
    牟利之意圖及事實，應屬合理認定。同時被告於本院審理中
    業供承每販賣Ｋ他命1千元可賺2百多元等語（見本院卷第82
    頁），是被告營利之意圖至為炯然。
三、綜上所述，本院經比較被告前後供述與其他事證相互結合運
    用之可信情況擔保程度，認被告確有販賣第三級毒品與附表
    所示之人之犯行，事證已臻明確，應依法論科。
四、論罪科刑：
  (一)核被告如附表所示各事實所為，均係犯毒品危害防制條例第
    4條第3項之販賣第三級毒品罪。另被告所犯本件附表所示販
    賣第三級毒品14罪，係於不同之時間、地點所犯，自屬犯意
    各別、行為互異，應予分論併罰。
  (二)按刑事審判旨在實現刑罰權之分配的正義，故法院對有罪被
    告之科刑，應符合罪刑相當之原則，使輕重得宜，罰當其罪
    ，以契合社會之法律感情，此所以刑法第57條明定科刑時應
    審酌一切情狀，尤應注意該條所列10款事項以為科刑輕重之
    標準，並於同法第59條賦予法院以裁量權，如認犯罪之情狀
    顯可憫恕，認科以最低度刑仍嫌過重者，得酌量減輕其刑。
    立法理由中指出：本條所謂「犯罪之情狀可憫恕」，自係指
    裁判者審酌刑法第57條各款所列事項以及其他一切與犯罪有
    關之情狀之結果，認其犯罪足堪憫恕者而言。又最高法院70
    年度第6次刑事庭會議決議亦表示：刑法第59條規定，犯罪
    之情狀可憫恕者，得酌量減輕其刑，同法第57條規定，科刑
    時應審酌一切情狀，尤應注意左列事項（共10款）為科刑重
    輕之標準，兩條適用上固有區別，惟所謂「犯罪之情狀」與
    「一切情形」云云，並非有截然不同之領域，於裁判上酌減
    其刑時，應就犯罪一切情狀（包括第57條所列舉之10款事項
    ），予以全盤考量，審酌其犯罪有無可憫恕之事由（即判例
    所稱有特殊之原因與環境等等，在客觀上足以引起一般同情
    ，以及宣告法定低度刑，是否猶嫌過重），以為判斷。故適
    用第59條酌量減輕其刑時，並不排除第57條所列舉10款事由
    之審酌，如其程度達於確可憫恕，非不得予以酌減。再販賣
    第三級毒品罪之法定刑為「五年以上有期徒刑，得併科新臺
    幣七百萬元以下罰金」，然同為販賣第三級毒品之人，其原
    因動機不一，犯罪情節未必盡同，或有大盤毒梟者，亦有中
    、小盤之分，甚或僅止於吸毒者友儕間為求互通有無之有償
    轉讓者亦有之，其販賣行為所造成危害社會之程度自屬有異
    。於此情形，倘依其情狀處以較輕之徒刑，即足以懲儆，並
    可達防衛社會之目的者，自非不可依客觀之犯行與主觀之惡
    性二者加以考量其情狀，是否有可憫恕之處，適用刑法第59
    條之規定酌量減輕其刑，期使個案裁判之量刑，能斟酌至當
    ，符合比例原則。查被告販賣第三級毒品之犯行，雖於法有
    違，應予處罰，惟本件被告各次販賣毒品犯行之交易金額及
    獲利均非鉅，相對於長期大量販賣毒品之大盤、中盤動輒上
    公斤或上百萬者而言，其對社會治安及國民健康之危害顯然
    較小，觀其犯罪情節亦無集團性情形，又其販賣之次數雖達
    14次，但販賣之對象僅3人，是被告之惡性及犯罪情節，實
    與大量走私進口或長期販賣毒品之大盤販毒者有別，顯見其
    本件犯罪之情節尚屬輕微。且被告因只國中肄業，不諳法律
    規定，偵查中又無辯護人輔佐，乃於偵查中否認犯行，致無
    法依毒品危害防制條例第17條第2項規定減輕其刑，但被告
    於原審審理中已坦承犯行，深表悔意，依被告之上述觸犯本
    罪之具體犯罪情節及其主觀惡性、犯罪環境原因等情狀，認
    如科以本罪之最低度刑有期徒刑五年，猶嫌過苛，難謂符合
    罪刑相當性及比例原則，更無從與大毒梟之惡行有所區隔，
    不免予人情輕法重之感，於客觀上足以引起一般人之同情，
    為期符合罪刑相當及刑罰公平比例原則，是故，被告所為如
    附表所示之14件販賣第三級毒品犯行，爰均依刑法第59條之
    規定，予以酌減其刑。
五、撤銷原判決理由
  (一)原審以被告就附表所示販賣第三級毒品之14罪，罪證已明確
    ，因予論罪科刑，固非無見，惟1.按持有毒品者，依毒品危
    害防制條例第11條第1項、第2項之規定，僅處罰持有第一級
    毒品及第二級毒品，至於持有第三級毒品或持有第四級毒品
    ，則無設處罰規定，故對無正當理由而持有第三級、第四級
    毒品者，除其毒品應依同條例第18條第1項前段規定予以沒
    入銷燬外，尚無依該條例論以持有罪之餘地。原判決認定上
    訴人基於意圖營利之犯意，販賣第三級毒品愷他命予吳肇明
    ，所為係犯毒品危害防制條例第4條第3項之販賣第三級毒品
    罪，並於理由內說明上訴人「持有第三級毒品愷他命之行為
    ，已為販賣之高度行為所吸收，不另論罪」云云（見原判決
    第5頁第11行至第13行），似認定上訴人持有第三級毒品愷
    他命原屬犯罪行為，因該部分行為為販賣之高度行為所吸收
    ，故不另論持有罪，與前揭法律規定有違，自難認為適法（
    最高法院97年台上字第1486號判決參照）。查本件並無任何
    積極證據足資證明被告各次販賣第三級毒品所持有之愷他命
    （Ketamine）已達純質淨重20公克以上，而應依毒品危害防
    制條例第11條第3項之規定處罰之情形，乃原審判決理由欄
    五、(一)記載「其各次販賣愷他命前後，分別持有愷他命之低
    度行為，應分別為各次販賣愷他命之高度行為所吸收，均不
    另論罪。」而認被告持有第三級毒品愷他命（Ketamine）原
    屬犯罪行為，因該部分行為為販賣之高度行為所吸收，故不
    另論持有罪，自與毒品危害防制條例第11條第3項之規定有
    違，亦與前揭最高法院判決意旨未合，自難認為適法。2.又
    扣案包裝袋1包（內含未使用過之小分裝袋90個），業經本
    院勘驗結果均為尚未使用過之小分裝袋（見本院卷第75-76
    頁），應僅屬預備供販賣毒品所使用之物，尚非供販賣第三
    級毒品所使用之物，是此包裝袋1包（內含未使用過之小分
    裝袋90個）應依刑法第38條第1項第2款規定沒收之，原判決
    依毒品危害防制條例第19條第1項規定宣告沒收，亦有未洽
    。3.末按毒品危害防制條例第19條第1項規定：「犯第4條至
    第9條、第12條、第13條或第14條第1項、第2項之罪者，其
    供犯罪所用或因犯罪所得之財物，均沒收之，如全部或一部
    不能沒收時，追徵其價額或以其財產抵償之。」是供犯販賣
    第三級毒品所用之物，雖已經被告丟棄，但因仍有「追徵其
    價額」可資執行，是仍應予宣告沒收。原判決認原本裝置於
    扣案之SONY ERISSON廠牌行動電話1支（序號：00000000000
    0000號）內之門號0000000000號SIM卡1張，在警方搜索前已
    經被告丟棄而滅失，故無從宣告沒收，尚有未洽。4.檢察官
    上訴意旨指稱本件不應適用刑法第59條減輕被告之刑，因而
    指摘原判決不當，雖非有理由，但原判決既有上開違誤之處
    ，自應由本院將原判決關於附表所示14罪及定應執行刑部分
    一併予以撤銷改判。
  (二)
  1.爰審酌被告明知毒品對人體有莫大之戕害仍予販賣，危害國
    民身體健康及社會風氣甚鉅，且現值壯年猶不思以正當途徑
    賺取報酬，竟藉流毒他人牟取利益，其所為助長施用毒品犯
    行，惡性非輕，惟念被告因貪慾致罹刑章、所販賣毒品之次
    數及數量非鉅、販賣之期間非長、所得利益非鉅、及犯後於
    法院審理中已坦承全部犯行，頗有悔意，兼衡其素行、國中
    肄業之智識程度、家庭經濟狀況等一切情狀，認就被告本案
    14件販賣第三級毒品犯行，分別量處如附表主文欄所示之刑
    ，並定其應執行刑，已與其罪責相當，檢察官具體求處定執
    行刑為有期徒刑八年，尚嫌過重，併予敘明。
  2.按愷他命（Ketamine，俗稱「K他命」）係毒品危害防制條
    例第2條第2項第3款所定之第三級毒品，應認係違禁物。又
    販賣愷他命而被查獲，其所販賣之愷他命，係供實行販賣犯
    罪行為所使用之目的物，亦屬供犯罪所用之物。而供犯罪所
    用之物併具違禁物之性質者，因違禁物不問是否屬於犯罪行
    為人所有，均應宣告沒收，自應優先適用刑法第38條第1項
    第1款之規定（最高法院100年度第3次刑事庭會決議參照）
    。次按以營利為目的販入毒品，經多次販賣後，持有剩餘毒
    品被查獲，其各次販賣毒品行為，固應併合處罰，惟該持有
    剩餘毒品之低度行為，應僅為最後一次販賣毒品之高度行為
    所吸收，不另論罪，故就該查獲之剩餘毒品，祇能於最後一
    次之販賣毒品罪宣告沒收銷燬，不得於各次販賣毒品罪均宣
    告沒收銷燬（最高法院98年度台上字第5283、5117、3823、
    3337號判決意旨參照）。查警方在被告上址居所扣得之第三
    級毒品愷他命（Ketamine）5包（驗餘淨重8.4公克），係被
    告所有販賣剩餘之第三級毒品，業據證人楊幸慈證述在卷（
    見99年度偵字第15511號卷第8、9頁），揆諸前揭最高法院
    判決意旨，上開物品自僅能於被告上開最後一次販賣第三級
    毒品愷他命犯行（即附表編號14）之罪刑項下，依刑法第38
    條第1項第1款之規定宣告沒收之。
  3.又按毒品危害防制條例第19條第1項有關沒收因犯罪所得財
    物之規定，係採義務沒收主義，故販賣毒品所得金錢，如能
    認定確係販賣毒品所得款項，應宣告沒收，不以當場搜獲扣
    押者為限，但因其並無「不問屬於犯人與否，沒收之」之特
    別規定，自仍以沒收物屬於犯人所有者為限，始得依該規定
    予以沒收，而上開規定另稱「追徵其價額」者，必限於所沒
    收之物，為金錢以外其他財物而無法沒收時，始應追徵其價
    額，使其繳納與原物相當價額，如所得財物為金錢而無法沒
    收時，應以其財產抵償之，而不發生追徵價額問題；另上開
    規定所稱因犯罪所得之財物，係以實際所得者為限，苟無所
    得或尚未取得者，即無從為沒收、追徵或以財產抵償之諭知
    （最高法院93年度台上字第1218、2670、2743號及96年度台
    上字第2331號判決意旨參照）。經查：
    (1)被告如附表編號6、7、9至13所示之各販賣第三級毒品所
      得，雖未扣案，依照上開說明，仍應依毒品危害防制條例
      第19條第1項規定，於各罪刑項下宣告沒收之，如全部或
      一部不能沒收時，則應以其財產抵償之。
    (2)被告如附表編號1至5、8、14所示販賣愷他命與證人陳慶
      輝之金額固均為1千6百元，但證人陳慶輝上開各次向被告
      購買愷他命時，未拿錢給被告，而均係以記帳方式賒欠，
      等將來販毒賺得金錢後再償還被告等情，分別經證人陳慶
      輝證述（見警卷第8、10-12、14、18頁）及被告供述（見
      原審卷第34 頁）明確，而證人陳慶輝又未明確證述其事
      後確有將購毒款項償還予被告，被告亦稱其不記得證人陳
      慶輝是否已還款，自應為有利於被告之認定，即各該次被
      告未實際取得價金，依照上開判決意旨，即無從為沒收或
      以其財產抵償之諭知。
  4.扣案之電子磅秤1台，係被告所有供其販賣愷他命時秤重使
    用；扣案之SONY ERISSON廠牌行動電話1支（序號：0000000
    00000000號）及內裝0000000000號門號之SONY ERISSON廠牌
    行動電話1支（含SIM卡1張）則係被告所有，供其分別為附
    表編號1至5、8至13所示各販賣第三級毒品犯行時聯繫使用
    之物等情，此經被告供明在卷（見原審卷第34頁正、反面）
    ，並有如附件所示之通訊監察譯文在卷可佐，均應依毒品危
    害防制條例第19條第1項之規定，於各該罪刑項下宣告沒收
    之。至於被告所有供其聯繫如附表編號1至5所示各販賣第三
    級毒品犯行所使用、原本裝置於扣案之SONY ERISSON廠牌行
    動電話1支（序號：000000000000000號）內之門號00000000
    00號SIM卡1張，雖在警方搜索前就已經壞掉，而遭被告丟棄
    等情，業經被告供述在證（見原審卷第34頁反面），然依毒
    品危害防制條例第19條第1項規定，供犯罪所用之物，如全
    部或一部不能沒收時，追徵其價額或以其財產抵償之，是供
    犯販賣第三級毒品所用之物，雖已經被告丟棄，但因仍有「
    追徵其價額」可資執行，是仍應予宣告沒收，併予敘明。
  5.扣案之分裝袋1包（內含未使用過之小分裝袋90個），係被
    告所有，惟均尚未使用，應僅係供被告販賣第三級毒品預備
    分裝愷他命所用，自應依刑法第38條第1項第2款規定諭知沒
    收。
  6.再按沒收之物，應與本案論罪科刑之事實有關，依法應沒收
    或得沒收者為限，如與本案之犯罪事實無關，雖係於本案以
    外之其他犯罪事實，經論罪科刑時，應沒收或得沒收之物，
    亦僅得於該他案宣告沒收，而不得於本案併予宣告沒收（最
    高法院95年度台上字第6662號判決意旨參照）。本案警方在
    被告上址居所扣得之愷他命研磨盤2座，據被告供稱：係用
    來研磨自己吸食之愷他命使用（見原審卷第34頁反面），與
    本案被告販賣第三級毒品犯行均無關聯性，依上開說明，自
    不得於本案宣告沒收。
據上論結，應依刑事訴訟法第369條第1項前段、第364條、第299
條第1項前段，毒品危害防制條例第4條第3項、第19條第1項，刑
法第11條、第51條第5款、第59條、第38條第1項第1款、第2款，
判決如主文。
本案經檢察官郭珍妮到庭執行職務。
中    華    民    國   100    年    6     月    23    日
                  刑事第四庭    審判長法  官  吳志誠
                                      法  官  吳森豐
                                      法  官  彭喜有
以上正本證明與原本無異。
如不服本判決應於收受送達後10日內向本院提出上訴書狀，其未
敘述上訴理由者，並得於提起上訴後10日內向本院補提理由書（
均須按他造當事人之人數附繕本）「切勿逕送上級法院」。
                                      書記官  黃子起
中    華    民    國   100    年    6     月    23    日
附錄本案論罪科刑法條：
毒品危害防制條例第4條第3項
製造、運輸、販賣第三級毒品者，處 5 年以上有期徒刑，得併
科新臺幣 7 百萬元以下罰金。
附表：
┌──┬─────┬─────┬──────┬────┬──────┬───────────┐
│編號│販毒聯繫使│販賣時間  │  販賣地點  │販賣對象│販賣毒品種類│  主              文  │
│    │用之門號  │          │            │        │數量及金額  │   （罪名及宣告刑）   │
├──┼─────┼─────┼──────┼────┼──────┼───────────┤
│ 1  │0000000000│99年8月10 │臺南市中西區│陳慶輝  │愷他命5公克 │黃建璋販賣第三級毒品，│
│    │（因該門號│日        │正德街48號7 │        │1,600元     │處有期徒刑貳年捌月，電│
│    │SIM卡壞掉 │          │樓之4黃建璋 │        │（陳慶輝記帳│子磅秤壹台、分裝袋壹包│
│    │不能使用，│          │居所        │        │賒欠，而未給│（含未使用之小分裝袋90│
│    │業經黃建璋│          │            │        │錢）        │個）、SONY ERISS ON 廠│
│    │丟棄，現已│          │            │        │            │牌行動電話壹支（序號：│
│    │滅失）    │          │            │        │            │000000000000000號，含 │
│    │          │          │            │        │            │SIM卡壹張），均沒收， │
│    │          │          │            │        │            │其中SIM卡部分如全部或 │
│    │          │          │            │        │            │一部不能沒收時，追徵其│
│    │          │          │            │        │            │價額。                │
├──┼─────┼─────┼──────┼────┼──────┼───────────┤
│ 2  │0000000000│99年8月11 │臺南市中西區│陳慶輝  │愷他命5公克 │黃建璋販賣第三級毒品，│
│    │（因該門號│日        │正德街48號7 │        │1,600元     │處有期徒刑貳年捌月，電│
│    │SIM卡壞掉 │          │樓之4黃建璋 │        │（陳慶輝記帳│子磅秤壹台、分裝袋壹包│
│    │不能使用，│          │居所        │        │賒欠，而未給│（含未使用之小分袋90  │
│    │業經黃建璋│          │            │        │錢）        │個）、SONY ERISSON廠牌│
│    │丟棄，現已│          │            │        │            │行動電話壹支（序號：35│
│    │滅失）    │          │            │        │            │0000000000000號，含SIM│
│    │          │          │            │        │            │卡壹張）均沒收，其中SI│
│    │          │          │            │        │            │M卡部分如全部或一部不 │
│    │          │          │            │        │            │能沒收時，追徵其價額  │
│    │          │          │            │        │            │。                    │
├──┼─────┼─────┼──────┼────┼──────┼───────────┤
│ 3  │0000000000│99年8月18 │臺南市中西區│陳慶輝  │愷他命5公克 │黃建璋販賣第三級毒品，│
│    │（因該門號│日        │正德街48號7 │        │1,600元     │處有期徒刑貳年捌月，電│
│    │SIM卡壞掉 │          │樓之4黃建璋 │        │（陳慶輝記帳│子磅秤壹台、分裝袋壹包│
│    │不能使用，│          │居所        │        │賒欠，而未給│（含未使用之小分袋90個│
│    │業經黃建璋│          │            │        │錢）        │）、SONY ERISSON廠牌行│
│    │丟棄，現已│          │            │        │            │動電話壹支（序號：3522│
│    │滅失）    │          │            │        │            │00000000000號，含SIM卡│
│    │          │          │            │        │            │壹張）均沒收，其中SIM │
│    │          │          │            │        │            │卡部分如全部或一部不能│
│    │          │          │            │        │            │沒收時，追徵其價額。  │
├──┼─────┼─────┼──────┼────┼──────┼───────────┤
│ 4  │0000000000│99年8月24 │臺南市中西區│陳慶輝  │愷他命5公克 │黃建璋販賣第三級毒品，│
│    │（因該門號│日        │正德街48號7 │        │1,600元     │處有期徒刑貳年捌月，電│
│    │SIM卡壞掉 │          │樓之4黃建璋 │        │（陳慶輝記帳│子磅秤壹台、分裝袋壹包│
│    │不能使用，│          │居所        │        │賒欠，而未給│（含未使用之小分袋90個│
│    │業經黃建璋│          │            │        │錢）        │）、SONY ERISSON廠牌行│
│    │丟棄，現已│          │            │        │            │動電話壹支（序號：3522│
│    │滅失）    │          │            │        │            │00000000000號，含SIM卡│
│    │          │          │            │        │            │壹張）均沒收，其中SIM │
│    │          │          │            │        │            │卡部分如全部或一部不能│
│    │          │          │            │        │            │沒收時，追徵其價額。  │
├──┼─────┼─────┼──────┼────┼──────┼───────────┤
│ 5  │0000000000│99年8月27 │臺南市中西區│陳慶輝  │愷他命5公克 │黃建璋販賣第三級毒品，│
│    │（因該門號│日        │正德街48號7 │        │1,600元     │處有期徒刑貳年捌月，電│
│    │SIM卡壞掉 │          │樓之4黃建璋 │        │（陳慶輝記帳│子磅秤壹台、分裝袋壹包│
│    │不能使用，│          │居所        │        │賒欠，而未給│（含未使用之小分袋90個│
│    │業經黃建璋│          │            │        │錢）        │）、SONY ERISSON廠牌行│
│    │丟棄，現已│          │            │        │            │動電話壹支（序號：3522│
│    │滅失）    │          │            │        │            │00000000000號，含SIM卡│
│    │          │          │            │        │            │壹張）均沒收，其中SIM │
│    │          │          │            │        │            │卡部分如全部或一部不能│
│    │          │          │            │        │            │沒收時，追徵其價額。  │
├──┼─────┼─────┼──────┼────┼──────┼───────────┤
│ 6  │未電話聯繫│99年9月5日│臺南市中西區│吳威凌  │愷他命20公克│黃建璋販賣第三級毒品，│
│    │，吳威凌直│          │正德街48號7 │        │10,000元    │處有期徒刑年，因販賣│
│    │接前往黃建│          │樓之4黃建璋 │        │            │第三級毒品所得新臺幣壹│
│    │璋右列居所│          │居所        │        │            │萬元沒收之，如全部或一│
│    │購毒      │          │            │        │            │部不能沒收時，以其財產│
│    │          │          │            │        │            │抵償之；扣案之電子磅秤│
│    │          │          │            │        │            │壹台、分裝袋壹包（含未│
│    │          │          │            │        │            │使用之小分袋90個），均│
│    │          │          │            │        │            │沒收。                │
├──┼─────┼─────┼──────┼────┼──────┼───────────┤
│ 7  │未電話聯繫│99年9月17 │臺南市中西區│吳威凌  │愷他命20公克│黃建璋販賣第三級毒品，│
│    │，吳威凌直│日        │正德街48號7 │        │10,000元    │處有期徒刑年，因販賣│
│    │接前往黃建│          │樓之4黃建璋 │        │            │第三級毒品所得新臺幣壹│
│    │璋右列居所│          │居所        │        │            │萬元沒收之，如全部或一│
│    │購毒      │          │            │        │            │部不能沒收時，以其財產│
│    │          │          │            │        │            │抵償之；扣案之電子磅秤│
│    │          │          │            │        │            │壹台、分裝袋壹包（含未│
│    │          │          │            │        │            │使用之小分袋90個），均│
│    │          │          │            │        │            │沒收。                │
├──┼─────┼─────┼──────┼────┼──────┼───────────┤
│ 8  │0000000000│99年9月18 │臺南市中西區│陳慶輝  │愷他命5公克 │黃建璋販賣第三級毒品，│
│    │          │日        │正德街48號7 │        │1,600元     │處有期徒刑貳年捌月，扣│
│    │          │          │樓之4黃建璋 │        │（陳慶輝記帳│案之電子磅秤壹台、分裝│
│    │          │          │            │        │            │袋壹包（含未使用之小分│
│    │          │          │            │        │錢）        │袋90個）、內裝00000000│
│    │          │          │            │        │            │81號門號之SONY ERISSON│
│    │          │          │            │        │            │廠牌行動電話壹支（含  │
│    │          │          │            │        │            │SIM卡壹張），均沒收。 │
│    │          │          │            │        │            │                      │
│    │          │          │            │        │            │                      │
├──┼─────┼─────┼──────┼────┼──────┼───────────┤
│ 9  │0000000000│99年10月3 │臺南市中西區│王俊欽  │愷他命1包   │黃建璋販賣第三級毒品，│
│    │          │日        │府前路賓士KT│        │500元       │處有期徒刑貳年柒月，因│
│    │          │          │V前         │        │            │販賣第三級毒品所得新臺│
│    │          │          │            │        │            │幣伍佰元沒收之，如全部│
│    │          │          │            │        │            │或一部不能沒收時，以其│
│    │          │          │            │        │            │財產抵償之；扣案之電子│
│    │          │          │            │        │            │磅秤壹台、分裝袋壹包（│
│    │          │          │            │        │            │含未使用之小分裝袋90個│
│    │          │          │            │        │            │）、內裝0000000000號門│
│    │          │          │            │        │            │號之SONY ERISSON廠牌行│
│    │          │          │            │        │            │動電話壹支（含SIM卡壹 │
│    │          │          │            │        │            │張），均沒收。        │
├──┼─────┼─────┼──────┼────┼──────┼───────────┤
│ 10 │0000000000│99年10月8 │臺南市中西區│吳威凌  │愷他命20公克│黃建璋販賣第三級毒品，│
│    │          │日        │正德街48號7 │        │10,000元    │處有期徒刑年，因販賣│
│    │          │          │樓之4黃建璋 │        │            │第三級毒品所得新臺幣壹│
│    │          │          │居所        │        │            │萬元沒收之，如全部或一│
│    │          │          │            │        │            │部不能沒收時，以其財產│
│    │          │          │            │        │            │抵償之；扣案之電子磅秤│
│    │          │          │            │        │            │壹台、分裝袋壹包（含未│
│    │          │          │            │        │            │使用之小分裝袋90個）、│
│    │          │          │            │        │            │內裝0000000000號門號之│
│    │          │          │            │        │            │SONY ERISSON廠牌行動電│
│    │          │          │            │        │            │ 話壹支（含SIM卡壹張）│
│    │          │          │            │        │            │，均沒收。            │
│    │          │          │            │        │            │                      │
├──┼─────┼─────┼──────┼────┼──────┼───────────┤
│ 11 │0000000000│99年10月12│臺南市中西區│王俊欽  │愷他命1包   │黃建璋販賣第三級毒品，│
│    │          │日        │正德街48號7 │        │1,000元     │處有期徒刑貳年捌月，因│
│    │          │          │樓之4黃建璋 │        │            │販賣第三級毒品所得新臺│
│    │          │          │居所        │        │            │幣壹仟元沒收之，如全部│
│    │          │          │            │        │            │或一部不能沒收時，以其│
│    │          │          │            │        │            │財產抵償之；扣案之電子│
│    │          │          │            │        │            │磅秤壹台、分裝袋壹包（│
│    │          │          │            │        │            │含未使用之小分裝袋90個│
│    │          │          │            │        │            │）、內裝0000000000號門│
│    │          │          │            │        │            │號之SONY ERISSON廠牌行│
│    │          │          │            │        │            │動電話壹支（含SIM卡壹 │
│    │          │          │            │        │            │張），均沒收。        │
├──┼─────┼─────┼──────┼────┼──────┼───────────┤
│ 12 │0000000000│99年10月14│臺南市中西區│吳威凌  │愷他命20公克│黃建璋販賣第三級毒品，│
│    │          │日        │正德街48號7 │        │10,000元    │處有期徒刑年，因販賣│
│    │          │          │樓之4黃建璋 │        │            │第三級毒品所得新臺幣壹│
│    │          │          │居所        │        │            │萬元沒收之，如全部或一│
│    │          │          │            │        │            │部不能沒收時，以其財產│
│    │          │          │            │        │            │抵償之；扣案之電子磅秤│
│    │          │          │            │        │            │壹台、分裝袋壹包（含未│
│    │          │          │            │        │            │使用之小分裝袋90個）、│
│    │          │          │            │        │            │內裝0000000000號門號之│
│    │          │          │            │        │            │SONY ERISSON廠牌行動電│
│    │          │          │            │        │            │話壹支（含SIM卡壹張） │
│    │          │          │            │        │            │，均沒收。            │
├──┼─────┼─────┼──────┼────┼──────┼───────────┤
│ 13 │0000000000│99年10月15│臺南市中西區│王俊欽  │愷他命1包   │黃建璋販賣第三級毒品，│
│    │          │日        │正德街48號7 │        │500元       │處有期徒刑貳年柒月，因│
│    │          │          │樓之4黃建璋 │        │            │販賣第三級毒品所得新臺│
│    │          │          │居所        │        │            │幣伍佰元沒收之，如全部│
│    │          │          │            │        │            │或一部不能沒收時，以其│
│    │          │          │            │        │            │財產抵償之；扣案之電子│
│    │          │          │            │        │            │磅秤壹台、分裝袋壹包（│
│    │          │          │            │        │            │含未使用之小分裝袋90個│
│    │          │          │            │        │            │）、內裝0000000000號門│
│    │          │          │            │        │            │號之SONY ERISSON廠牌行│
│    │          │          │            │        │            │動電話壹支（含SIM卡壹 │
│    │          │          │            │        │            │張），均沒收。        │
│    │          │          │            │        │            │                      │
├──┼─────┼─────┼──────┼────┼──────┼───────────┤
│ 14 │未電話聯繫│99年10月19│臺南市中西區│陳慶輝  │愷他命5公克 │黃建璋販賣第三級毒品，│
│    │，陳慶輝直│日        │正德街48號7 │        │1,600元     │處有期徒刑貳年捌月，扣│
│    │接前往黃建│          │樓之4黃建璋 │        │（陳慶輝記帳│案之第三級毒品愷他命（│
│    │璋右列居所│          │居所        │        │賒欠，而未給│Ketamine）伍包（驗餘淨│
│    │購毒      │          │            │        │錢）        │重合計捌點肆公克）、電│
│    │          │          │            │        │            │子磅秤壹台、分裝袋壹包│
│    │          │          │            │        │            │（含未使用之小分裝袋90│
│    │          │          │            │        │            │個），均沒收。        │
├──┴───────────┴──────┴────┴──────┴───────────┤
│販毒實際所得合計：42,000元                                                                │
└─────────────────────────────────────────────┘